【裁判字號】    89,上訴,392
【裁判日期】    890425
【裁判案由】    偽造文書
【裁判全文】
臺灣高等法院臺中分院刑事判決                    八十九年度上訴字第三九二號
    上  訴  人
    即  自訴人  丙○○
                        住台中.
    代  理  人  乙○○  男四十.
                        住台中.
    被      告  甲○○  女三十.
                        住台中.
                        居彰化.
                        身分證.
右上訴人因自訴被告偽造文書案件，不服台灣台中地方法院中華民國八十九年一月二
十一日第一審判決（八十八年度自字第九四三號），提起上訴，本院判決如左：
    主      文
上訴駁回 。
    理      由
一、自訴意旨略以：被告甲○○與其姊江淑勤共同與原告約定，必須同時入款到台中
    市第二信用合作社儲蓄部戶名為江淑勤，戶號為00000000000000
    之帳戶，自訴人依約定於民國（下同）八十三年八月五日起陸續匯款進此帳戶，
    至八十六年九月二十七日最後一筆，合計共新台幣四百三十萬元後，自訴人向二
    信查詢該帳戶，才知被告與江淑勤全無入款，且帳戶內款項已全部被提領，隨即
    要求江淑勤還款，但江淑勤卻堅稱該帳戶是甲○○所開，他從未去過二信儲蓄部
    ，也未開此帳戶為由，至今拒絕還錢，因認被告有偽造文書之犯行云云。
二、按犯罪事實應依證據認定之，無證據不得推定其犯罪事實；不能證明被告犯罪者
    ，應諭知無罪之判決，刑事訴訟法第一百五十四條、第三百零一條第一項分別定
    有明文。
三、訊據被告甲○○堅詞否認有何右揭偽造文書之犯行，辯稱：係伊姊江淑勤將其身
    分證及印章交伊，並授權伊代為至台中市第二信用合作社開立帳號第00000
    000000000號帳戶等語。經查本件帳戶係以江淑勤名義申請設立乙節，
    有台中市第二信用合作社八十八年八月三十一日中市信總字第五二五號函暨所附
    新開戶登錄單各一紙附卷可稽。且本件帳戶係江淑勤授權其妹即被告持相關證件
    申請設立乙情，亦據證人江淑勤證述在卷（見原審卷第三十一頁）。是被告所辯
    ，尚堪採信。此外，復查無其他積極證據，足資證明被告確有如上訴人所指之犯
    行，原審認被告之犯罪不能證明，應為無罪之諭知。經核並無不合，自訴人上訴
    意旨，仍執前詞指訴被告有偽造文書之犯行，自不足採，其上訴為無理由，應予
    駁回。
據上論斷，應依刑事訴訟法第三百六十八條，判決如主文。
中      華      民      國    八十九      年      四      月   二十五   日
                                  臺灣高等法院臺中分院刑事第三庭
                                        審判長法  官  方  艤  駐
                                              法  官  廖  柏  基
                                              法  官  劉  連  星
右正本證明與原本無異。
自訴人及檢察官得上訴。
如不服本判決應於收受送達後十日內向本院提出上訴書狀，其未述上訴之理由者並
得於提起上訴後十日內向本院補提理由書（均須按他造當事人之人數附繕本）。
                                              書記官  顏  子  良
中      華      民      國    八十九      年      四      月   二十六   日
                             Ａ


司法院資訊處製作；財團法人民間司法改革基金會備份。
